【裁判字號】    98,易,88
【裁判日期】    980121
【裁判案由】    竊盜
【裁判全文】
臺灣彰化地方法院刑事判決                98年度易字第88號
公  訴  人  臺灣彰化地方法院檢察署檢察官
被      告  甲○○
                    （另案在臺灣彰化監獄執行中）
上列被告因竊盜案件，經檢察官提起公訴（97年度偵字第9562號
），茲本院判決如下：
    主  文
甲○○踰越窗戶之安全設備竊盜，處有期徒刑柒月。
    犯罪事實
一、甲○○前於民國91年間因恐嚇取財案件，經本院以91年度易
    字第1275號刑事判決判處有期徒刑4 年6 月，經上訴由臺灣
    高等法院臺中分院以92年度上易字第827 號刑事判決撤銷原
    審判決，改判處有期徒刑4 年6 月確定；復於92年間因連續
    施用第1 級毒品案件，經臺灣臺東地方法院以92年度訴字第
    230 號刑事判決判處有期徒刑10月確定後，上開罪刑，經臺
    灣臺東地方法院以94年度聲字第473 號裁定應執行刑為有期
    徒刑5 年2 月確定，復經聲請該法院以97年度聲字第59號裁
    定分別減刑，並定應執行刑為有期徒刑4 年9 月確定後，經
    移送接續執行，於96年1 月15日因假釋出監並付保護管束，
    嗣經撤銷假釋，應執行殘刑有期徒刑9 月7 日【現在執行中
    ，不構成累犯】。詎其不知悔改，竟基於意圖為自己不法所
    有之犯意，於97年4 月7 日上午9 時許，騎乘機車途經乙○
    ○所有位於彰化縣二水鄉○○路37號住處時，適見乙○○騎
    腳踏車外出且該屋窗戶未上鎖之際，徒手打開窗戶之安全設
    備，並踰越窗戶進入屋內，竊取乙○○所有置於屋內之紅寶
    石戒指1 個【價值約新臺幣（下同）5 萬元】、現金8 千元
    得手後逃離現場。嗣經乙○○於97年4 月7 日上午11時20分
    返回住處發覺失竊報警處理，而警方採集現場指紋鑑定比對
    後，循線查獲上情。
二、案經乙○○訴由彰化縣警察局田中報請臺灣彰化地方法院檢
    察署檢察官偵查起訴。
    理  由
一、以下本案所引用被告以外之人於審判外之言詞或書面陳述，
    而不符合刑事訴訟法第159 條之1 至第159 條之4 之規定者
    ，均經本院於審理時當庭直接提示而為合法之調查，檢察官
    及被告均同意作為證據，本院審酌前開證據作成或取得之狀
    況，均無非法或不當取證之情事，亦無顯不可信之情況，故
    認為適當而均得作為證據。是前開證據，依刑事訴訟法第15
    9 條之5 之規定，均具有證據能力，先予敘明。
二、訊據被告對其於上揭時、地，踰越窗戶安全設備竊盜之事實
    ，於本院審理時（參見本院98年1 月14日審判筆錄）坦承不
    諱，核與被害人即告訴人乙○○於警詢中陳述失竊情節大致
    相符（參見彰化縣警察局田中分局田警分偵字第0970016641
    號警卷第11頁），並有現場照片6 紙、內政部警政署刑事警
    察局97年4 月23日刑紋字第0970057131號鑑驗書影本1 份（
    參見同上警卷第14頁至第19頁）附卷可佐，核屬相符，足認
    被告上開自白，確與事實相符，本案事證明確，被告犯行堪
    以認定。
三、按刑法第321 條第1 項第2 款規定將「門扇」、「牆垣」、
    「其他安全設備」並列，則所謂「門扇」專指門戶而言，應
    屬狹義指分隔住宅或建築物內外之間之出入口大門而言。而
    所謂「其他安全設備」，指門扇牆垣以外，依社會通常觀念
    足認防盜之一切設備而言（最高法院25年上字第4168號判例
    要旨參照）。如電網、門鎖及窗戶等是。所謂「毀越」指毀
    損與踰越而言。依上揭說明，窗戶應係屬安全設備之一種，
    被告踰越窗戶入內行竊，應係踰越安全設備竊盜。核被告所
    為，係犯刑法第321 條第1 項第2 款之踰越安全設備竊盜罪
    。另按刑法上竊盜罪既遂未遂區分之標準，係採權力支配說
    ，即行為人將竊盜之客體，移入一己實力支配之下者為既遂
    ，若著手於竊盜，而尚未脫離他人之持有，或未移入一己實
    力支配之下者，則為未遂（最高法院84年度臺上字第2256號
    判決要旨參照）。被告已將竊盜之客體移入一己實力支配之
    下，應屬竊盜既遂。又起訴書雖記載被告行竊時間為97年4
    月7 日上午11時20分，然業經公訴人於本院審理中更正起訴
    事實為被告於97年4 月7 日上午9 時許為上揭竊盜犯行，附
    此敘明。爰審酌被告正值青年，且前於91年間因恐嚇取財案
    件，經本院以91年度易字第1275號刑事判決判處有期徒刑4
    年6 月，經上訴由臺灣高等法院臺中分院以92年度上易字第
    827 號刑事判決撤銷原審判決，改判處有期徒刑4 年6 月確
    定；復於92年間因連續施用第1 級毒品案件，經臺灣臺東地
    方法院以92年度訴字第230 號刑事判決判處有期徒刑10月確
    定後，上開罪刑，經臺灣臺東地方法院以94年度聲字第473
    號裁定應執行刑為有期徒刑5 年2 月確定，復經聲請該法院
    以97年度聲字第59號裁定分別減刑，並定應執行刑為有期徒
    刑4 年9 月確定後，經移送接續執行，於96年1 月15日因假
    釋出監並付保護管束，嗣經撤銷假釋，應執行殘刑有期徒刑
    9 月7 日【現在執行中，不構成累犯】等情，此有臺灣高等
    法院被告全國前案紀錄表、臺灣彰化地方法院檢察署刑案資
    料查註紀錄表各1 份存卷可考，素行不佳，竟貪慾圖利，不
    思以合法正當途徑賺取所得，利用他人外出之際，徒手踰越
    他人住處窗戶入內行竊之方式及所竊取之上揭財物價值，理
    應從重量刑，然本院參酌被告犯後坦承犯行且態度良好，對
    被害人所生損害等其他一切情狀，量處如主文所示之刑。
據上論斷，應依刑事訴訟法第299 條第1 項前段，刑法第321 條
第1 項第2 款，判決如主文。
本案經檢察官謝雨青到庭執行職務。
中    華    民    國    98    年    1     月    21    日
                     刑事第八庭       法  官  唐中興
以上證明與原本無異。
如不服本判決應於收受判決後10日內向本院提出上訴書狀，並應
敘述具體理由；其未敘述上訴理由者，應於上訴期間屆滿後20日
內向本院補提理由書（均須按他造當事人之人數附繕本）「切勿
逕送上級法院」。
告訴人或被害人對於判決如有不服具備理由請求檢察官上訴者，
其上訴期間之計算係以檢察官收受判決正本之日期為準。
中    華    民    國    98    年    1     月    21    日
                                      書記官  吳政
【附錄本案判決論罪科刑法條全文】：
中華民國刑法第321條：
犯竊盜罪而有左列情形之一者，處6月以上5年以下有期徒刑：
一、於夜間侵入住宅或有人居住之建築物、船艦或隱匿其內而犯
    之者。
二、毀越門扇、牆垣或其他安全設備而犯之者。
三、攜帶兇器而犯之者。
四、結夥3人以上而犯之者。
五、乘火災、水災或其他災害之際而犯之者。
六、在車站或埠頭而犯之者。
前項之未遂犯罰之。


司法院資訊處製作；財團法人民間司法改革基金會備份。
